【裁判字號】    98,審訴,518
【裁判日期】    980326
【裁判案由】    毒品危害防制條例
【裁判全文】
臺灣桃園地方法院刑事判決             98年度審訴字第518號
公  訴  人  臺灣桃園地方法院檢察署檢察官
被      告  甲○○
指定辯護人  本院公設辯護人  陳瑞明
上列被告因違反毒品危害防制條例案件，經檢察官提起公訴（98
年度毒偵字第113 號），嗣被告於準備程序進行中為有罪之陳述
，經本院合議庭裁定由受命法官獨任進行簡式審判程序後，聲請
改依協商程序而為判決，本院判決如下：
    主  文
甲○○施用第一級毒品，累犯，處有期徒刑柒月，扣案之注射針
筒壹支、削尖吸管貳支均沒收；又施用第二級毒品，累犯，處有
期徒刑月，扣案之安非他命殘渣袋壹只沒收銷燬之，削尖吸管
貳支、安非他命吸食器壹組均沒收。應執行有期徒刑捌月，扣案
之安非他命殘渣袋壹只沒收銷燬之，注射針筒壹支、削尖吸管貳
支、安非他命吸食器壹組均沒收。
    事實及理由
一、本件被告所犯係死刑、無期徒刑或最輕本刑為三年以上有期
    徒刑以外之罪，其於準備程序中就被訴事實為有罪之陳述，
    經本院告知簡式審判程序之旨，並聽取公訴人、被告及辯護
    人之意見後，爰依刑事訴訟法第273 條之1 第1 項規定合議
    裁定由受命法官獨任進行簡式審判程序。
二、被告甲○○前有違反廢止前麻醉藥品管理條例、毒品危害防
    制條例等前科，其中於民國93年間，因違反毒品危害防制條
    例案件，經本院以94年度訴字第1112號判決判處有期徒刑5
    月確定，於94年11月29日易科罰金執行完畢（構成累犯）。
三、另被告曾於94年間因施用毒品案件，經本院以94年度毒聲字
    第458 號裁定送觀察、勒戒後，認有繼續施用毒品之傾向，
    復經本院以94年度毒聲字第623 號裁定令入戒治處所施以強
    制戒治後，於97年1 月31日執行完畢釋放出所，並經臺灣桃
    園地方法院檢察署檢察官於97年2 月19日以97年度戒毒偵字
    第59號為不起訴處分確定。詎仍未戒除毒癮，明知海洛因、
    甲基安非他命為毒品危害防制條例第2 條第2 項第1 款、第
    2 款所規定之第一、二級毒品，不得施用、持有，竟分別基
    於施用第一級毒品海洛因及第二級毒品甲基安非他命之犯意
    ，於97年12月9 日某時，在桃園縣八德市○○路156 號1 樓
    A1室居處內，分別施用第一級毒品海洛因及第二級毒品甲基
    安非他命各1 次。嗣於97年12月9 日22時40分許，在上址為
    警查獲，並扣得其所有之安非他命殘渣袋1 只，及其所有供
    （但非專供）施用第一、二級毒品所用之削尖吸管2 支及其
    所有供（但非專供）施用第一級毒品海洛因所用之注射針筒
    1 支，其所有供（但非專供）施用第二級毒品甲基安非他命
    所用之安非他命吸食器1 組。案經桃園縣政府警察局楊梅分
    局報告臺灣桃園地方法院檢察署檢察官偵查起訴。
四、證據名稱：
  (一)被告於本院準備程序中之自白。
  (二)台灣檢驗科技股份有限公司濫用藥物檢驗報告暨桃園縣政府
    警察局楊梅分局被採尿人姓名編號對照表各1 紙附卷可稽。
  (三)安非他命殘渣袋1 只、注射針筒1 支、削尖吸管2 支及安非
    他命吸食器1 組扣案可資佐證。
五、本件經檢察官與被告於審判外達成協商之合意且被告已認罪
    ，其合意內容為：就其施用第一級毒品部分，被告願受科刑
    範圍為有期徒刑7 月，就其施用第二級毒品部分，被告願受
    科刑範圍為有期徒刑3 月，應執行有期徒刑8 月。經查，上
    開協商合意並無刑事訴訟法第455 條之4 第1 項所列情形之
    一，檢察官聲請改依協商程序而為判決，本院爰不經言詞辯
    論，於協商合意範圍內為協商判決，合予敘明。
六、扣案之安非他命殘渣袋1 只，係用以包裹第二級毒品安非他
    命之包裝袋，而安非他命已經被告施打殆盡，且被告施打該
    物尿液中驗出安非他命類陽性反應，被告復自白施打安非他
    命，俱如前述，足見塑膠袋係殘留有毒品安非他命，應依毒
    品危害防制條例第18條第1 項前段規定，沒收銷燬之。至扣
    案之注射針筒1 支、削尖吸管2 支及安非他命吸食器1 組，
    均係被告所有供（但非專供）其施用第一、二級毒品所用之
    物，業據被告供陳在卷，均應依刑法第38條第1項 第2 款規
    定宣告沒收。
七、應適用之法條：刑事訴訟法第273 條之1 第1 項、第455 條
    之4 第2 項、第455 條之8 ，毒品危害防制條例第10條第1
    項、第2 項、第18條第1 項前段，刑法第11條、第47條第1
    項、第51條第5 款、第38條第1 項第2 款。
八、本判決除有刑事訴訟法第455 條之4 第1 項第1 款、第2 款
    、第4 款、第6 款、第7 款所定情形之一，或違反同條第2
    項規定者外，不得上訴。
九、如不服本件判決，得自收受判決送達之日起10日內，向本院
    提出上訴書狀，上訴於第二審法院。
本案經檢察官潘怡華到庭執行職務。
中    華    民    國    98    年    3     月    26    日
                  刑事庭    法  官  徐  培  元
以上正本證明與原本無異。
如不服本判決應於收受判決後10日內向本院提出上訴書狀，並應
敘述具體理由。其未敘述上訴理由者，應於上訴期間屆滿後20日
內向本院補提理由書 (均須按他造當事人之人數附繕本)「 切勿
逕送上級法院」。
                            書記官  張  筆  隆
中    華    民    國    98    年    3     月    26    日
附錄本件論罪科刑法條：
毒品危害防制條例第10條
施用第一級毒品者，處六月以上五年以下有期徒刑。
施用第二級毒品者，處三年以下有期徒刑。


司法院資訊處製作；財團法人民間司法改革基金會備份。
